Minutes et répertoires du notaire Philippe PÉRIER, 3 septembre 1626 - 30 juin 1644 (étude XI)
Archives nationales
- Répertoire(s) de Philippe PÉRIER, 3 septembre 1626 - 20 septembre 1655; MC/RE/XI/3 - MC/RE/XI/4
  - Répertoire. 1626, 3 septembre - 1644, 31 mai, 3 septembre 1626 - 31 mai 1644; MC/RE/XI/3
    - Bail: Gervais Anceaume., 02 novembre 1643; MC/RE/XI/3
    - Constitution: Jean Drouet., 03 novembre 1643; MC/RE/XI/3
    - Constitution: Faque ? Langevin., 03 novembre 1643; MC/RE/XI/3
    - Quittance: Jean Chamois., 03 novembre 1643; MC/RE/XI/3
    - Quittance: François Fayet., 03 novembre 1643; MC/RE/XI/3
    - Mariage: Jean Masqueray et Noelle Chenu., 03 novembre 1643; MC/RE/XI/3
    - Bail: Thomas Chantelou., 04 novembre 1643; MC/RE/XI/3
    - Bail: Jean Gelin., 04 novembre 1643; MC/RE/XI/3
    - Quittance: Guillaume Joubert., 06 novembre 1643; MC/RE/XI/3
    - Inventaire: Anne Lallement., 06 novembre 1643; MC/RE/XI/3
    - Quittance: Richard de Gripes du Mont., 07 novembre 1643; MC/RE/XI/3
    - Quittance: Charles Trigame ?., 07 novembre 1643; MC/RE/XI/3
    - Cession: Pierre Dumont., 08 novembre 1643; MC/RE/XI/3
    - Cession: Jean du Perray., 08 novembre 1643; MC/RE/XI/3
    - Mariage: Antoine Le Large et Anne Galemant., 08 novembre 1643; MC/RE/XI/3
    - Echange: Pierre Husson., 08 novembre 1643; MC/RE/XI/3
    - Echange: Roger de Beaulne., 08 novembre 1643; MC/RE/XI/3
    - Obligation: Guillaume Joubert., 09 novembre 1643; MC/RE/XI/3
    - Constitution: David Bastien., 12 novembre 1643; MC/RE/XI/3
    - Constitution: Catherine Regnault., 12 novembre 1643; MC/RE/XI/3
    - Inventaire: Pierre Paris., 13 novembre 1643; MC/RE/XI/3
    - Bail: Marie Pietre., 14 novembre 1643; MC/RE/XI/3
    - Bail: Eustache Bager., 14 novembre 1643; MC/RE/XI/3
    - Mariage: Pierre Poret et Marie Auguerant., 14 novembre 1643; MC/RE/XI/3
    - Constitution: François de Saint Genis., 14 novembre 1643; MC/RE/XI/3
    - Constitution: N. de Saint Genis., 14 novembre 1643; MC/RE/XI/3
    - Accord: Pierre Perrin., 14 novembre 1643; MC/RE/XI/3
    - Accord: Roger de Beaulne., 14 novembre 1643; MC/RE/XI/3
    - Obligation: Pierre Perrin., 14 novembre 1643; MC/RE/XI/3
    - Obligation: Roger de Beaulne., 14 novembre 1643; MC/RE/XI/3
    - Constitution: Benoist Deschamps., 15 novembre 1643; MC/RE/XI/3
    - Constitution: Pierre Ducroc., 15 novembre 1643; MC/RE/XI/3
    - Apprentissage: Jean Delaville., 17 novembre 1643; MC/RE/XI/3
    - Apprentissage: François Delaville., 17 novembre 1643; MC/RE/XI/3
    - Constitution: Nicolas Pinette., 18 novembre 1643; MC/RE/XI/3
    - Constitution: François Saulnier., 18 novembre 1643; MC/RE/XI/3
    - Cession de bail: Jacques de Condé., 18 novembre 1643; MC/RE/XI/3
    - Cession de bail: Pierre Bouchard., 18 novembre 1643; MC/RE/XI/3
    - Procuration: Hiérosme Angenoust., 21 novembre 1643; MC/RE/XI/3
    - Renonciation: Marguerite Couespel., 21 novembre 1643; MC/RE/XI/3
    - Cession: François et Denis de Saint Genis., 22 novembre 1643; MC/RE/XI/3
    - Mariage: Fleurant Brizeur., 22 novembre 1643; MC/RE/XI/3
    - Mariage: Pierre Thibert et Marie Brizeur., 22 novembre 1643; MC/RE/XI/3
    - Mariage: Jacques Carré et Marie Chaulmont., 22 novembre 1643; MC/RE/XI/3
    - Déclaration: Michel Le Prince., 22 novembre 1643; MC/RE/XI/3
    - Bail: François de Senis ?., 23 novembre 1643; MC/RE/XI/3
    - Bail: Olivier Prigne., 23 novembre 1643; MC/RE/XI/3
    - Ratification: Corberard Chartier., 24 novembre 1643; MC/RE/XI/3
    - Vente: Marguerite Harmet., 25 novembre 1643; MC/RE/XI/3
    - Vente: Jean de Beaufort., 25 novembre 1643; MC/RE/XI/3
    - Apprentissage: Antoine Morel., 26 novembre 1643; MC/RE/XI/3
    - Apprentissage: Claude Perault., 26 novembre 1643; MC/RE/XI/3
    - Bail: Louis Guillon., 27 novembre 1643; MC/RE/XI/3
    - Constitution: Jacques Berson., 29 novembre 1643; MC/RE/XI/3
    - Mariage: Jean Billon et Françoise Pinet., 29 novembre 1643; MC/RE/XI/3
    - Bail à rente: Etienne Pelu., 30 novembre 1643; MC/RE/XI/3
    - Bail à rente: Martin Beranger., 30 novembre 1643; MC/RE/XI/3
    - Quittance: Louis Goislard., 30 novembre 1643; MC/RE/XI/3
    - Bail: Tristan Bardesolle., 01 décembre 1643; MC/RE/XI/3
    - Bail: Jean Segault., 01 décembre 1643; MC/RE/XI/3
    - Bail: Marie Sevin., 03 décembre 1643; MC/RE/XI/3
    - Bail: François Bontemps., 03 décembre 1643; MC/RE/XI/3
    - Cession: Jean Petit., 03 décembre 1643; MC/RE/XI/3
    - Cession: Gaspard Fervier ?., 03 décembre 1643; MC/RE/XI/3
    - Désistement: Victor Maliard., 04 décembre 1643; MC/RE/XI/3
    - Désistement: Michelle Mesureur., 04 décembre 1643; MC/RE/XI/3
    - Obligation: Jeanne Lemaire., 04 décembre 1643; MC/RE/XI/3
    - Obligation: Nicolas Johannet., 04 décembre 1643; MC/RE/XI/3
    - Copie de traité: Jacques de Cuilly., 05 décembre 1643; MC/RE/XI/3
    - Copie de traité: François Porlier., 05 décembre 1643; MC/RE/XI/3
    - Déclaration: Denis Laud., 06 décembre 1643; MC/RE/XI/3
    - Bail: Louise du Becq., 07 décembre 1643; MC/RE/XI/3
    - Bail: Geoffroy Laurent., 07 décembre 1643; MC/RE/XI/3
    - Obligation: Jean Debray., 07 décembre 1643; MC/RE/XI/3
    - Obligation: Claude Dubois., 07 décembre 1643; MC/RE/XI/3
    - Quittance: Claude Dubois., 07 décembre 1643; MC/RE/XI/3
    - Quittance: Geneviève Carré., 07 décembre 1643; MC/RE/XI/3
    - Vente: Jean Brossin., 09 décembre 1643; MC/RE/XI/3
    - Vente: Jean Adam., 09 décembre 1643; MC/RE/XI/3
    - Bail: Edme Didier., 09 décembre 1643; MC/RE/XI/3
    - Bail: Antoine de Bongalle., 09 décembre 1643; MC/RE/XI/3
    - Vente: Noel Carre., 10 décembre 1643; MC/RE/XI/3
    - Vente: Claude Hunard ?., 10 décembre 1643; MC/RE/XI/3
    - Testament: Paul Le Clerc., 10 décembre 1643; MC/RE/XI/3
    - Inventaire: François Sassin., 10 décembre 1643; MC/RE/XI/3
    - Transaction: Edouard de Pousemothe., 10 décembre 1643; MC/RE/XI/3
    - Transaction: François de Belloy., 10 décembre 1643; MC/RE/XI/3
    - Vente: Paul Le Clerc., 11 décembre 1643; MC/RE/XI/3
    - Quittance: Gilles Guerin., 11 décembre 1643; MC/RE/XI/3
    - Quittance: Jacques Gouin., 11 décembre 1643; MC/RE/XI/3
    - Transport: Jacques Amaury., 12 décembre 1643; MC/RE/XI/3
    - Constitution: François Assadé., 14 décembre 1643; MC/RE/XI/3
    - Constitution: Gaspard Assadé., 14 décembre 1643; MC/RE/XI/3
    - Apprentissage: François de La Mothe., 15 décembre 1643; MC/RE/XI/3
    - Quittance: François Guirouen., 15 décembre 1643; MC/RE/XI/3
    - Quittance: Thomas Guirouen., 15 décembre 1643; MC/RE/XI/3
    - Quittance: Marie Sevin., 15 décembre 1643; MC/RE/XI/3
    - Procuration: Marie de Mons., 15 décembre 1643; MC/RE/XI/3
    - Procuration: Jean de Mons., 15 décembre 1643; MC/RE/XI/3
    - Désistement: Jeanne Le Gendre., 16 décembre 1643; MC/RE/XI/3
    - Désistement: Jean de Vignat., 16 décembre 1643; MC/RE/XI/3
    - Transaction: Pierre Perin., 16 décembre 1643; MC/RE/XI/3
    - Transaction: François Toulemée., 16 décembre 1643; MC/RE/XI/3
    - Echange: Pierre Ricard., 17 décembre 1643; MC/RE/XI/3
    - Echange: Jeanne Bourdon., 17 décembre 1643; MC/RE/XI/3
    - Procuration: Pierre Gaignot., 18 décembre 1643; MC/RE/XI/3
    - Mariage: Gaspard Sausin et Edmé Castel., 19 décembre 1643; MC/RE/XI/3
    - Bail: Pierre Dondeau., 19 décembre 1643; MC/RE/XI/3
    - Apprentissage: Nicolas Vuidon., 22 décembre 1643; MC/RE/XI/3
    - Constitution: Imbert Camus., 23 décembre 1643; MC/RE/XI/3
    - Constitution: Edouard de Pousemothe., 23 décembre 1643; MC/RE/XI/3
    - Composition d'office: Jean Chartrain., 23 décembre 1643; MC/RE/XI/3
    - Composition d'office: Jacques Gastellier., 23 décembre 1643; MC/RE/XI/3
    - Bail: Etienne Richer., 28 décembre 1643; MC/RE/XI/3
    - Bail: Marie Aubert., 28 décembre 1643; MC/RE/XI/3
    - Constitution: François de Vassé., 28 décembre 1643; MC/RE/XI/3
    - Constitution: Jacques de Vassé., 28 décembre 1643; MC/RE/XI/3
    - Quittance: Gaspard de Colligny., 28 décembre 1643; MC/RE/XI/3
    - Quittance: Henri François de Vassé., 28 décembre 1643; MC/RE/XI/3
    - Bail: François Dupré., 29 décembre 1643; MC/RE/XI/3
    - Bail: Michel Gamaré., 29 décembre 1643; MC/RE/XI/3
    - Titre nouvel: Nicolas Noël., 31 décembre 1643; MC/RE/XI/3
  - Répertoire. 1644, 1er juillet - 1655, 20 septembre, 1er juillet 1644 - 20 septembre 1655; MC/RE/XI/4
    Répertoire des notaires Alexis Hervy (1er juillet 1644-13 juin 1653), Jean Caffart (14 juin 1653-20 septembre 1655), Philippe Perier (7 août 1626-30 mars 1644).
    Répertoire chronologique d'Alexis Hervy: minutes (1er juillet 1644-13 juin 1653) et minutes d'actes d'actes de l'abbaye Saint-Victor (15 juillet 1645-12 mai 1653).
    Répertoire chronologique de Jean Caffart (14 juin 1653-20 septembre 1655).
    Répertoire chronologique de Philippe Périer: minutes d'actes de l'abbaye Saint-Victor (7 août 1626-30 mars 1644).